臺灣高雄地方法院刑事判決　　　　　 110年度審易字第1082號
公　訴　人　臺灣高雄地方檢察署檢察官
被　　　告　王裕良
上列被告因竊盜案件，經檢察官提起公訴（110 年度偵字第0000
0 號），被告於準備程序中，就被訴事實為有罪之陳述，本院告
知其簡式審判程序之旨，聽取當事人意見後，改依簡式審判程序
審理，茲判決如下：
    主  文
王裕良犯攜帶兇器竊盜罪，累犯，處有期徒刑柒月。未扣案之犯
罪所得新臺幣參佰元沒收，於全部或一部不能沒收或不宜執行沒
收時，追徵其價額。
    事  實
一、王裕良於民國110 年6 月30日凌晨，搭乘不知情蘇順發駕駛
    車牌號碼0000-00 號自小客車，於同日3 時34分許，至高雄
    市○○區○○路○○號、蕭琴瑤經營之「舞一加水站」附近，
    竟意圖為自己不法之所有，基於竊盜之犯意，向蘇順發稱要
    下車後，即徒步至舞一加水站，持客觀上對人之生命、身體
    、安全構成威脅且具有危險性，足供兇器使用之金屬破壞剪
    1 把（未扣案），強行破壞該處投幣機鎖頭後（毀損部分未
    據告訴），竊取機內銅板新臺幣（下同）300 元，得手後搭
    乘蘇順發駕駛車輛離去。
三、案經高雄市政府警察局三民第二分局報告臺灣高雄地方檢察
    署檢察官偵查起訴。
    理  由
壹、證據能力：
    本件被告王裕良所犯係死刑、無期徒刑、最輕本刑為3 年以
    上有期徒刑以外之罪，其於準備程序中就被訴事實為有罪之
    陳述，經法官告知簡式審判程序之旨，並聽取公訴人及被告
    之意見後，本院依刑事訴訟法第273 條之1 第1 項之規定，
    裁定進行簡式審判程序。又本件係依前條規定行簡式審判程
    序，其證據調查依同法第273 條之2 所定原不受審判外陳述
    排除之限制；且檢察官及被告均對於卷內各項證據亦不爭執
    證據能力，復無事證顯示有何違法取得或類此瑕疵之情，故
    卷內所列各項證據，自均有證據能力，合先敘明。
貳、認定犯罪事實所憑證據：
    上揭犯罪事實，業據被告王裕良於本院審理中坦承不諱（見
    本院卷第139 、145 、149 頁），核與證人即被害人蕭琴瑤
    、證人蘇順發分別於警詢中之證述相符（見警卷第13至15、
    17至20頁），並有監視器畫面翻拍照片、現場照片等件在卷
    可稽（見警卷第21至37頁），足認被告任意性自白與事實相
    符，堪予採信。是本件事證明確，被告犯行堪以認定，應依
    法論科。
參、論罪科刑：
一、按刑法第321 條第1 項第3 款之攜帶兇器竊盜罪，係以行為
    人攜帶兇器竊盜為其加重條件，此所稱之兇器，乃依一般社
    會觀念足以對人之生命、身體、安全構成威脅，而具有危險
    性之「器械」而言，其種類並無限制，且祇須行竊時攜帶此
    種具有危險性之兇器為已足，並不以攜帶之初有行兇之意圖
    為必要（最高法院79年台上字第5253號判決參照）。查，被
    告為本案犯行時所用之金屬破壞剪，屬金屬材質，雖未扣案
    ，惟被告既能以該器具破壞金屬製之投幣機鎖頭，堪認質地
    堅硬，若持之用以攻擊人體，顯足以造成傷害，是可認在客
    觀上足對人之生命、身體、安全構成威脅，而具有危險性，
    自屬兇器無疑。
二、核被告所為，係犯刑法第321 條第1 項第3 款之攜帶兇器竊
    盜罪。
三、被告前因偽造私文書案件，經臺灣屏東地方法院以105 年度
    審訴字第643 號判處有期徒刑4 月確定（下稱甲案），甲案
    於107 年1 月25日執行完畢乙情，有臺灣高等法院被告前案
    紀錄表在卷可參（見前科卷第5 頁），不因接續執行他案應
    執行刑，而影響甲案業已執行完畢之效力（最高法院103 年
    度第1 次刑事庭會議決議參照），被告於甲案有期徒刑執行
    完畢後5 年內，故意再犯本件有期徒刑以上之罪，為累犯。
    而依大法官釋字第775 號解釋意旨，係認在法院認為個案應
    量處最低法定刑，又無法適用刑法第59條酌量減輕其刑規定
    之情形，始應依該解釋意旨裁量不予加重最低本刑，並宣告
    最低法定刑。本案並無上開大法官解釋意旨所指例外情事，
    自應依刑法第47條第1 項規定加重其刑。起訴書漏未論及累
    犯，應予補充。
四、爰審酌被告不思勉力工作，依循正途賺取金錢，竟漠視他人
    財物之所有權，攜帶兇器從他人經營之加水站取走財物，守
    法意識薄弱，所為誠屬不該；惟念被告犯後坦承犯行，態度
    尚可，兼衡其犯罪動機、所竊財物價值等犯罪情節，暨審酌
    其教育程度及家庭經濟生活狀況等一切具體情狀（涉及被告
    隱私，不予揭露，詳見本院卷第149 頁），量處如主文所示
    之刑，以資懲儆。
肆、沒收：
一、按犯罪所得，屬於犯罪行為人者，沒收之，於全部或一部不
    能沒收或不宜執行沒收時，追徵其價額，刑法第38條之1 第
    1 項前段、第3 項分別定有明文。經查，被告竊得之現金3
    佰元尚未扣案，迄今亦未返還告訴人，復經被告於本院準備
    程序中陳稱已花用完畢（見本院卷第139 、149 頁），核屬
    被告之犯罪所得，應依刑法第38條之1 第1 項前段規定宣告
    沒收，並依同條第3 項規定，於全部或一部不能沒收或不宜
    執行沒收時，追徵其價額。
二、按供犯罪所用、犯罪預備之物或犯罪所生之物，屬於犯罪行
    為人者，得沒收之，刑法第38條第2 項定有明文。查被告持
    以犯本案之金屬破壞剪1 把未扣案，雖係供犯罪所用，惟經
    被告於警詢、本院審理中陳稱：該工具係其所有，惟已棄置
    不詳處所（見警卷第6 頁、本院卷第149 頁），本院衡酌該
    物非屬違禁物，價值亦屬非鉅，復無證據證明現仍存在，認
    對之宣告沒收尚乏刑法上重要性，爰不予宣告沒收。
據上論斷，應依刑事訴訟法第273 條之1 第1 項、第299 條第1
項前段，判決如主文。
本案經檢察官余彬誠提起公訴，檢察官呂乾坤到庭執行職務。
中    華    民    國   111    年    2     月    15    日
                  刑事第五庭    法  官  施君蓉
以上正本證明與原本無異。
如不服本判決應於收受送達後20日內向本院提出上訴書狀，並應
敘述具體理由；如未敘述上訴理由者，應於上訴期間屆滿後20日
內向本院補提理由書（均須按他造當事人之人數附繕本）「切勿
逕送上級法院」。
因疫情而遲誤不變期間，得向法院聲請回復原狀。
中    華    民    國   111    年    2     月    15    日
                                書記官  陳建志
附錄本判決論罪科刑法條：
中華民國刑法第321 條
犯前條第1 項、第2 項之罪而有下列情形之一者，處6 月以上5
年以下有期徒刑，得併科50萬元以下罰金：
一、侵入住宅或有人居住之建築物、船艦或隱匿其內而犯之。
二、毀越門窗、牆垣或其他安全設備而犯之。
三、攜帶兇器而犯之。
四、結夥三人以上而犯之。
五、乘火災、水災或其他災害之際而犯之。
六、在車站、港埠、航空站或其他供水、陸、空公眾運輸之舟、
    車、航空機內而犯之。
前項之未遂犯罰之。
